臺灣高雄地方法院刑事判決　　　　　　100年度簡上字第565號
上　訴　人
即　被　告　林雍鎮
上列上訴人因毒品危害防制條例案件，不服本院高雄簡易庭民國
100年9月13日100年度簡字第2181號刑事簡易判決（聲請簡易判
決處刑案號：100年度毒偵字第1661號），提起上訴，本院判決
如下：
    主  文
上訴駁回。
    事  實
一、林雍鎮前因施用毒品案件，經本院裁定送觀察、勒戒後，認
    無繼續施用毒品之傾向，於98年11月20日執行完畢釋放出所
    ，並經檢察官以98年度毒偵字第4121號為不起訴處分確定。
    又因持有毒品案件，經本院判處有期徒刑2月確定，於民國
    99年5月28日易科罰金執行完畢。詎其仍不知悔改，基於施
    用第二級毒品甲基安非他命之犯意，於100年1月20日20時15
    分許為警採尿時起回溯96小時內之某時（不含公權力拘束時
    間），在不詳地點，施用第二級毒品甲基安非他命1次。嗣
    於100年1月20日18時許，為警在高雄市○○區○○路367巷
    11號前，查緝販賣毒品案件時，發現林雍鎮購毒遭拒，乃見
    時機成熟上前予以盤查查獲，經採集其尿液送驗，結果呈甲
    基安非他命陽性反應，始查悉上情。
二、臺灣高雄地方法院檢察署檢察官偵查起訴。
    理  由
一、按被告於第二審經合法傳喚，無正當之理由不到庭者，得不
    待其陳述，逕行判決，刑事訴訟法第371條定有明文。又對
    於簡易判決處刑不服而上訴者，得準用上開規定，此觀諸刑
    事訴訟法第455條之1第3項之規定自明。本案100年12月29日
    審理期日傳票，已於同年10月19日送達被告，有本院送達證
    書1份在卷可稽（見本院簡上卷第47頁），是本案被告經本
    院合法傳喚後，無正當理由未到庭，本院爰不待其陳述，逕
    行判決，合先敘明。
二、次按被告以外之人於審判外之言詞或書面陳述，除法律有規
    定者外，不得作為證據；被告以外之人於審判外之陳述，雖
    不符前4 條之規定，而經當事人於審判程序同意作為證據，
    法院審酌該言詞陳述或書面陳述作成時之情況，認為適當者
    ，亦得為證據；當事人、代理人或辯護人於法院調查證據時
    ，知有第159 條第1 項不得為證據之情形，而未於言詞辯論
    終結前聲明異議者，視為有前項之同意。刑事訴訟法第159
    條第1 項、第159 條之5 就此分別定有明文。本案所引用之
    供述及非供述證據，業經本院依法踐行調查證據程序，公訴
    人、被告均未爭執各該證據之證據能力，且迄本院言詞辯論
    終結前未就上開證據之證據能力聲明異議，又查無依法應排
    除其證據能力之情形，是後述所引用證據之證據能力均無疑
    義，依法自有證據能力，均得作為本案證據，先予敘明。
三、訊據被告林雍鎮固坦承於上揭時間為警採尿送驗，惟矢口否
    認有何施用毒品犯行，辯稱：伊沒有施用毒品云云。經查：
  (一)被告於100年1月20日20時15分許所採集之尿液，經送高雄市
    立凱旋醫院以氣相層析質譜儀法檢驗結果，呈甲基安非他命
    陽性反應之事實，有高雄市政府警察局偵辦毒品案尿液採證
    代碼對照表（代號：L16-002）、濫用藥物尿液檢體監管紀
    錄表（見警卷第9頁至第10頁）、高雄市立凱旋醫院濫用藥
    物尿液檢驗報告（檢體編號：L16-002，轉碼編號：A000000
    00）各1份可參。而參諸以氣相層析質譜儀法作藥物及其代
    謝產物之定性及定量分析，幾乎不會有偽陽性反應產生，此
    為毒品檢驗學之常規，足認依上述檢驗方法，不致發生誤判
    偽陽性反應之情。再佐以毒品施用後於尿液、血液中可檢出
    之最大時限，與使用劑量、使用頻率、施用方式、施用者飲
    用水量之多寡、個人體質、代謝情況、檢體收集時間點及所
    用檢測方法之靈敏度等因素有關，因個案而異，一般於尿液
    中可檢出之最大時限，甲基安非他命1至5天，安非他命1 至
    4天之事實，業經行政院衛生署管制藥品管理局97年12月31
    日管檢字第0970013096號函釋明在案。是被告所採集之尿液
    於檢驗後既呈甲基安非他命陽性反應，足徵被告於接受警員
    採尿前之96小時內（即4日內），曾施用第二級毒品甲基安
    非他命無疑。
  (二)被告雖辯稱：高雄市立凱旋醫院100年2月21日濫用藥物尿液
    檢驗報告所檢驗之尿液應非其於100年1月20日20時15分許所
    採集之尿液云云。惟查：被告於100年1月20日20時15分許所
    採集之尿液，經本院送往調查局鑑驗室鑑定是否為被告所排
    放，其鑑定結果為：送驗編號A00000000尿液及被告林雍鎮
    口腔棉棒其檢出之粒線體DNA序列均相同，研判該尿液有可
    能（機率98.80%以上）來自林雍鎮或其同母系血緣關係之人
    等語，有法務部調查局DNA鑑識實驗室100年11月18日調科肆
    字第10000585280號鑑定書及附件本案粒線體DNA序列檢驗結
    果及比對紀錄表、粒線體DNA序列分析法說明書（見本院卷
    第29頁至第31頁）各1份可證，顯見被告於100年1月20日20
    時15分許所採集之尿液，即高雄市立凱旋醫院100年2月21
    日濫用藥物尿液檢驗報告所檢驗之尿液，確為被告所排放係
    為被告所排放無訛。是被告上揭辯詞，並非事實，而不能採
    信。
  (三)綜上所述，本案事證明確，被告所辯，不足採信，其犯行洵
    堪認定，應依法論科。
四、按犯毒品危害防制條例第10條之罪，經觀察、勒戒後，認無
    繼續施用毒品之傾向，應即釋放，並為不起訴處分；認有繼
    續施用毒品之傾向者，應由檢察官聲請法院裁定令入戒治處
    所施以強制戒治，至無繼續戒治之必要，強制戒治期滿，應
    即釋放，由檢察官為不起訴處分。經觀察勒戒、強制戒治執
    行完畢釋放後，5年內再犯第10條之罪，依93年1月9日修正
    施行之毒品危害防制條例第23條第2項規定意旨，應由檢察
    官偵查起訴。又依修正後之規定，僅限於「初犯」及「5 年
    後再犯」二種情形，始應先經觀察、勒戒或強制戒治程序。
    倘被告於5年內已再犯，經依法追訴處罰，縱其第3次（或第
    3次以上）再度施用毒品之時間，在初犯經觀察、勒戒或強
    制戒治執行完畢釋放5年以後，已不合於「5年後再犯」之規
    定，且因已於「5年內再犯」，顯見其再犯率甚高，原實施
    觀察、勒戒或強制戒治，已無法收其實效，即應依該條例第
    10條處罰（最高法院97年度第5次刑事庭會議決議參照）。
    經查：被告林雍鎮前因施用毒品案件，經本院裁定送觀察、
    勒戒後，認無繼續施用毒品之傾向，於98年11月20日執行完
    畢釋放出所，並經檢察官以98年度毒偵字第4121號為不起訴
    處分確定等情，有臺灣高等法院被告前案紀錄表在卷可查。
    被告既於初犯施用毒品案件經觀察、勒戒執行完畢後5年內
    ，再犯本件施用毒品之犯行，自應追訴處罰。是核被告所為
    ，係犯毒品危害防制條例第10條第2項之施用第二級毒品罪
    。被告為施用而持有第二級毒品之低度行為，為其施用之高
    度行為所吸收，不另論罪。又被告有如事實欄所述之前科，
    有台灣高等法院被告前案紀錄表在卷可查，是其前受有期徒
    刑執行完畢後，5年內故意再犯本件法定刑為有期徒刑以上
    刑之罪，為累犯，應依刑法第47條第1項規定加重其刑。
五、原審以被告罪證明確，認被告所為，係犯毒品危害防制條例
    第10條第2 項之施用第二級毒品罪，因而適用毒品危害防制
    條例第10條第2 項，刑法第11條前段、第47條第1 項、第41
    條第1項前段之規定，並審酌被告前因施用毒品，經觀察、
    勒戒後，仍未能徹底戒絕吸毒惡行，顯見其戒毒意志不堅，
    惟念及施用毒品乃屬自戕行為，尚未直接害及他人等一切情
    狀，量處有期徒刑6月，並斟酌本件犯罪情節、被告資力及
    其智識程度，諭知以新臺幣1000元折算1日為易科罰金之折
    算標準，其認事用法並無違誤，量刑亦屬妥適。上訴人即被
    告上訴意旨仍執前詞否認犯罪，指摘原判決不當，為無理由
    ，應予駁回。
據上論斷，應依刑事訴訟法第455 條之1 第1 項、第3 項、第36
8 條、第371條，判決如主文。
本案經檢察官李茂增到庭執行職務。
中    華    民    國   100    年    12    月    30    日
                  刑事第二庭    審判長法  官  李政庭
                                      法  官  陳航代
                                      法  官  施盈志
以上正本證明與原本無異。
不得上訴。
中    華    民    國   100    年    12    月    30    日
                                      書記官  吳和卿
附錄本判決論罪之法條：
毒品危害防制條例第10條第2項：
施用第二級毒品者，處3年以下有期徒刑。